【裁判字號】    95,交抗,931
【裁判日期】    951129
【裁判案由】    違反道路交通管理處罰條例
【裁判全文】
臺灣高等法院交通事件裁定             95年度交抗字第931號
抗  告  人
即受處分人  甲○○
上列抗告人因違反道路交通管理處罰條例案件，不服臺灣基隆地
方法院，中華民國95年10月27日所為裁定（95年度交聲字第167
、170號），提起抗告，本院裁定如下：
    主  文
抗告駁回。
    理  由
一、按停車時應依車輛順行方向緊靠道路右側，但單行道應緊靠
    路邊停車。其右側前後輪胎外側距離緣石或路面邊緣不得逾
    40公分，在單行道左側停車時，比照辦理，道路交通安全規
    則第112條第2項定有明文。次按汽車駕駛人停車時，有不依
    順行方向，或不緊靠道路右側，或併排停車，或單行道不緊
    靠路邊停車者，處新臺幣（下同）600元以上1,200元以下罰
    鍰，又道路係指公路、街道、巷衖、廣場、騎樓、走廊或其
    他供公眾通行之地方，道路交通管理處罰條例第56條第1項
    第6款、第3條第1款亦定有明文。
二、原處分意旨略以：本件聲明異議人即受處分人甲○○（下稱
    異議人）於不詳時間，將所有之車牌號碼3E─7088號自用小
    客車停放在臺北市○○路○段76巷內，為臺北市政府警察局
    信義分局福德派出所（下稱舉發單位）員警分別於民國95
    年5月25日下午1時48分許及翌日下午3時37分許，以拍照方
    式存證，並以異議人有違反道路交通管理處罰條例第56條第
    1項第6款規定之行為掣單舉發。異議人不服舉發，向交通部
    公路總局臺北區監理所基隆監理站（下稱原處分機關）提起
    申訴，經原處分機關函請舉發機關調查結果，仍認受處分人
    有上開違規行為，原處分機關乃依道路交通管理處罰條例第
    56條第1項第6款及違反道路交通管理事件統一裁罰基準表及
    處理細則第43條、第44條及第67條等規定，於95年8月21日
    分別以基監字第裁42─AZ0000000號、42─AZ0000000號裁決
    書裁處受處分人應各罰鍰900元。
三、抗告意旨略以：交通道路法規，在台北市是很齊全的，何以
    在有瑕疵，沒有規定（劃線）的情形下，不能偏重人民利益
    著想?抗告人遭舉發違規地點並未規劃有紅、黃、白線，且
    該處巷道寬暢，是屬於寬敞之空地，並未指示應如何停放車
    輛，爰依法提起抗告云云。
四、經查：抗告人於不詳時間，將所有之3E─7088號自用小客車
    ，停放在臺北市○○路○段76巷內之事實，為抗告人所不爭
    執，且有採證照片2張附卷可參。原審復函詢舉發單位所屬
    之臺北市政府警察局信義分局，請該分局提供舉發違規地點
    照片及說明本件舉發違規地點應如何停放車輛始為適法，經
    該分局以95年10月3日北市警信分交字第09533120500號函提
    出舉發違規地點照片，並說明舉發之原因。原審觀諸該分局
    提供之舉發違規地點照片，抗告人經舉發違規地點確未劃設
    相關之紅、黃、白標線，然該處顯係供公眾通行之地方，依
    前開道路交通管理處罰條例第3條第1款之規定，自屬道路無
    疑。且因該處道路左右二側均有建物，車輛自須沿左右二側
    建物行駛，是上開道路交通管理處罰條例第56條第1項第6款
    所指之依車輛順行方向停放車輛，以舉發違規地點而言，自
    係指與二旁建物平行方式，然抗告人如採證照片所示，係以
    「車頭朝外、車尾朝內」之與二旁建物呈垂直方向停放車輛
    ，自係非依車輛順行方向停放車輛，是抗告人違反上開道路
    交通安全規則第112條第2項及道路交通管理處罰條例第56條
    第1項第6款之規定至為灼然。抗告人猶辯稱經舉發違規地點
    係一寬敞之空地，並未規定應如何停放車輛云云，委不足採
    。
五、綜上所述，抗告人確有前揭不依順行方向停車之違規行為，
    從而，原處分機關依道路交通管理處罰條例第56第1項第6款
    規定各裁處受處分人900元罰鍰，核無不當。
六、原審因而認抗告人確有如舉發違反道路交通管理事件通知單
    所載之違規事實，原處分機關依首揭規定就抗告人違規之行
    為各裁處抗告人900元罰鍰，並無違誤，據此駁回抗告人異
    議之聲請，經核並無不合。抗告意旨猶執前詞指摘原判決不
    當，顯無理由，應予駁回。
據上論斷，應依道路交通案件處理辦法第二十六條、刑事訴訟法
第四百十二條，裁定如主文。
中    華    民    國    95    年    11    月    29    日
                  交通法庭審判長法  官  葉  滕  瑞
                                法  官  趙  功  恆
                                法  官  莊  明  彰
以上正本證明與原本無異。
不得再抗告。
                                書記官  周  素  秋
中    華    民    國    95    年    11    月    29    日


司法院資訊處製作；財團法人民間司法改革基金會備份。
